【裁判字號】    95,交聲,65
【裁判日期】    950315
【裁判案由】    聲明異議
【裁判全文】
臺灣臺中地方法院交通事件裁定          95年度交聲字第65號
原處分機關  交通部公路總局台中區監理所
受處分人    甲○○○
上列受處分人因違反道路交通管理處罰條例案件，對於交通部公
路總局臺中區監理所九十四年十二月十二日所為之裁決（中監違
字第裁六０—Ｇ00000000號裁決書），聲明異議，本院
裁定如下：
    主  文
異議駁回。
    理  由
一、原處分機關略以：本案係臺中市警察局於民國（下同）九十
    四年十月二十一日以Ｇ00000000號舉發通知單舉發
    受處分人甲○○○所有之車號三Ｑ—二六六六號自小客車，
    於九十四年十月三日上午九時三十九分在進化北路與學士路
    口因不依標誌標線號誌指示之違規，受處分人未於應到案日
    期前提出申訴，該所遂於九十四年十二月十二日以中監違字
    第裁六０—Ｇ00000000號裁決書裁處罰緩新台幣六
    百元，並記違規點數一點，本所依法裁處於法並無不合等語
    。
二、本件異議人即受處分人甲○○○則以：異議人當日駕駛車號
    三Ｑ—二六六六號自小客車由進化北路三三六巷（往進化北
    路之單向道）駛出車輛左轉學士路，均自該巷口待轉，遵行
    號誌而行使。而本處所設置之取締違規照相機，所核准取締
    項目係超速及闖紅燈，故原處分機關未予詳查即遽為裁罰，
    實有違誤，爰依法聲明異議云云。
三、按道路交通管理處罰條例於九十四年十二月二十八日修正通
    過，而本案違規日期為九十四年十月三日、舉發日期為同年
    月二十一日，是以，本案應適用修正前之法律，首應敘明。
    第按汽車駕駛人不依標誌標線號誌指示行駛，處新台幣六百
    元以上一千八百元以下罰緩；汽車違反道路交通管理事件，
    以科學儀器取得違規證據資料，足資認定其違規事實者，得
    逕行舉發之，而逕行舉發，應記明車輛牌照號碼、車型等可
    資辨明之資料，查明汽車所有人姓名或名稱、住址，並以該
    汽車所有人為被通知人製單舉發之，由舉發機關送達被通知
    人；四車道以上或同向二車道道路，欲左轉彎時應詎交岔路
    口三十公尺前換入內側車道或左轉車道左轉，九十四年十二
    月二十八日修正前道路交通管理處罰條例第四十八條第一項
    第二款、第七條之二，及道路交通安全規則第一百零二條第
    一項第五款分別定有明文。
四、經查：
（一）本件受處分人即異議人甲○○○所有之車號三Ｑ—二六六
      六號自小客車於九十四年十月三日上午九時三十九分許，
      在臺中市○○○路、學士路口因不依標線指示於外側直行
      車道逕行左轉之違規，為臺中市警察局交通隊依採證照片
      逕行舉發，並掣開舉發通知單等情，有Ｇ0000000
      0號舉發通知單等在卷可稽。異議人雖辯稱：伊由進化北
      路三三六巷駛出車輛後，即自該巷口待轉，並遵行號誌行
      駛，且該處所設置的取締違規照相機的項目，應該僅是超
      速及闖越紅燈，是以本件的舉發違法云云。然查，進化北
      路係為同向二車道之道路，是異議人欲左轉彎時，依上揭
      道路安全規則之規定以觀，應於詎交岔路口三十公尺前換
      入內側車道，惟異議人係在外側車道並未駛入內側車道（
      即左轉車道）即逕行左轉之事實，有舉發照片二張附卷可
      證，亦為異議人所不爭執，是以異議人違規之事實，足以
      認定。復查，該路段所設置的違規照相機，係屬行政機關
      所設置之科學儀器以取締違規證據，並彌補人力不足之缺
      憾，是以，倘若違規皆是科學儀器所舉發之客體，因此不
      侷限超速及闖越紅燈等違規事項，此由上述道路交通管理
      處罰條例第七條之二第六款規定甚明，故異議人對此科學
      儀器之功能顯有誤解。從而，原舉發單位本於科學儀器所
      取得違規證據資料，逕行開單舉發，原處分機關據以裁罰
      ，於法並無不合，本件異議為無理由，應予駁回。
五、據上論斷，應依道路交通管理處罰條例第八十七條第二項、
    道路交通案件處理辦法第十九條，裁定如主文。
中    華    民    國    95    年    3     月    15    日
          臺灣臺中地方法院交通法庭    法  官  滕治平
以上正本證明與原本無異
如不服本裁定應於送達後5日內向本院提出抗告狀
                                      書記官  郭佳雯
中    華    民    國    95    年    3     月    15    日


司法院資訊處製作；財團法人民間司法改革基金會備份。
